# 政府补助的税务处理

提问人：cfj137 时间：2012-05-17 10:36:21
请问政府补助是否需要交纳企业所得税？

回答人：chenyiwei
按财税[2008]151号、财税[2009]87号或者财税[2011]70号等文件处理。关键在于正确判断不征税收入的条件是否满足。